# 投资收益

提问人：胖胖虎 时间：2012-03-12 19:51:38
关联方股权转让产生的投资收益是否需要交纳企业所得税，能否做纳税调减

回答人：chenyiwei
一般情况下是没有理由对此类情况下的股权转让所得免税的。还有可能涉及特别纳税调整问题。

提问人：胖胖虎 时间：2012-03-12 22:07:29
回复 chenyiwei 的帖子
这个情况企业在合并表中改如何反应，合并报表中合并抵消以后已经没有投资收益了，但是会有所得所，所得税税局肯定是不退的了

回答人：chenyiwei
如果符合递延税款确认条件的，可确认递延所得税资产或负债；不符合条件（ 18 号准则第 12 、 14 条）的，则按永久性差异，仅确认当期所得税费用和当期应缴所得税。